【裁判字號】    98,審消債更,602
【裁判日期】    980618
【裁判案由】    聲請更生程序
【裁判全文】
臺灣高雄地方法院民事裁定         98年度審消債更字第602號
聲  請  人  甲○○
上列當事人聲請消費者債務清理事件，本院裁定如下：
    主  文
聲請人應於本裁定送達後十日內，補提如附表所示之證明文件到
院。
    理  由
一、按債務人對於金融機構因消費借貸、自用住宅借款、信用卡
    或現金卡契約而負債務，在聲請更生或清算前，應提出債權
    人清冊，以書面向最大債權金融機構請求協商債務清償方案
    並表明共同協商之意旨；債務人聲請更生時，應提出財產及
    收入狀況說明書及其債權人、債務人清冊，消費者債務清理
    條例（下稱本條例）第151 條第1 項及第43條第1 項分別定
    有明文。次按債務人依本條例第151 條第1 項規定請求協商
    債務清償方案後，任一債權金融機構於協商期間內對其財產
    聲請強制執行者，視為協商不成立；債權金融機構於債務人
    請求協商前已聲請法院開始強制執行程序，而不同意延緩執
    行者，亦同，本條例施行細則第44條亦有明文。又聲請更生
    或清算不合程式、不備其他要件或拒絕提出關係文件者，法
    院應以裁定駁回之，但其情形可以補正者，法院應定期間先
    命補正，復為本條例第8 條、第46條所明定。
二、本件聲請意旨略以：其有不能清償債務情事，於民國97年9
    月30日已提出債權人清冊，以書面向最大債權金融機構請求
    共同協商債務清償方案，並於97年10月2 日向萬泰銀行請求
    其向法院聲明暫緩強制執行程序，萬泰銀行不同意暫緩執行
    ，依本條例施行細則第44條規定，視為協商不成立，且其無
    擔保或無優先權之債務總額未逾新臺幣1,200 萬元，復未經
    法院裁定開始清算程序或宣告破產，爰聲請更生等語。
三、經查，本件債務人向本院聲請更生，雖主張：其於消費者債
    務清理條例施行後，曾以書面向最大債權金融機構申請協商
    ，並向聲請強制執行之債權銀行延緩強制執行程序，惟債權
    銀行並未停止，依消費者債務清理條例施行細則第44條規定
    ，視為協商不成立，故而聲請更生等語。惟經本院函詢最大
    債權銀行台灣土地銀行及萬泰銀行，台灣土地銀行函覆表示
    確於97年10月7 日收件，惟因兩次通知債務人面談，債務人
    均無故不到場，是協商未能成立；萬泰銀行部份則由萬榮行
    銷顧問股份有限公司函覆表示，並未收受97年10月2 日延緩
    執行申請書，並自98年5 月27日起即聯繫聲請人願與之進行
    協商。則聲請人申請前置協商兩次無故不到場致協商不成立
    ，自應視為未申請協商，而聲請執行之銀行復未收受其延緩
    執行申請書，自無從表示對於延緩執行同意與否，是本件應
    無消費者債務清理條例施行細則第44條之適用，是本件聲請
    人聲請更生，顯未遵循本條例第151 條第1 項規定對於金融
    機構因消費借貸、自用住宅借款、信用卡或現金卡契約所負
    債務與全體債權金融機構先行債務協商之機制，亦未提出如
    附表所示之財產收入狀況等證明文件到院，是定期命補正相
    關文件，如逾期未補正，則駁回其更生聲請，特此裁定。
附表：
1.提出於消費者債務清理條例施行「前」，依照中華民國銀行公
  會會員辦理消費者金融案件無擔保債務協商機制與全體金融機
  構之債權人達成還款協商合意之協議書（須已簽章）、無擔保
  債務還款計畫書。
2.提出消費者債務清理條例實施「後」，聲請人向最大債權銀行
  申請協商之申請書及其附件（附件包括身分證正反面影本、財
  產及收入狀況說明書、債權人清冊、近2 年度國稅局所得及財
  產資料清單、近3 個月薪資證明及勞保投保資料等）、最大金
  融機構債權收受申請書及附件之證明（如回執）及協商結果之
  證明文件（如不及取得協商結果，請於主文所示期間內補正其
  他文件時先行釋明，待有協商結果後儘速補陳）。
3.請提出債務人聲請前2 年每月實際向各債權人清償之貸款數額
  及明細資料影本（含無擔保及有擔保債務清償明細，如存摺封
  面、存摺內頁、匯款或轉帳證明等；如聲請人未保留相關證據
  ，請逕向最大債權銀行申請清償明細資料）。
4.聲請人於最近1 個月內財團法人聯合徵信中心之綜合信用報告
  書（請注意：該綜合信用報告書為紅色聯單，且非前置協商專
  用聯徵中心債權人清冊，請勿申請錯誤）及債權人清冊 (綠色
  聯單)。
5.聲請人98年度之國稅局財產歸屬資料及96、97年度綜合所得稅
  各類所得資料清單。如有其他財產如人壽保險單、投資型保險
  單、儲蓄型保險單、股票、基金或其他財產及收入，亦應併為
  陳明其種類之現值金額及提出證明文件影本。
6.98年1 月迄今薪資證明（請勿以轉帳資料代替。如無法提出薪
  資資料，請提出收入切結書）。
7.聲請人申請前5 年內勞保 (勞工保險局製發之勞工保險被保險
  人投保資料表或勞工保險卡)、 公保或2 年內全民健保之投保
  資料（包括投保單位及投保金額）。
8.聲請前2 年內每月支出房屋貸款費、生活費用證明資料影本。
9.請提出聲請人所有之不動產課稅現值證明文件。
10.其餘有無法清償或無法清償之虞之理由，並請提出證明文件
   。
11.請說明聲請人有無子女，如有，請提出子女之國稅局財產歸
   屬資料及96、97年度綜合所得稅各類所得資料清單
中    華    民    國    98    年    6     月    18    日
              民事第一庭    法      官  黃國川
上為正本係照原本作成。
本件不得抗告。
中    華    民    國    98    年    6     月    18    日
                            書  記  官  簡文清


司法院資訊處製作；財團法人民間司法改革基金會備份。
